

#### PERFIL

Desarrolladora Front-End especializada en React JS. Creación, prototipado y desarrollo de productos digitales innovadores centrados en el usuario. Apasionada por el diseño y el emprendimiento. Estoy en constante aprendizaje. Estudiante en Platzi

Mis habilidades: HTML, CSS, Java Script, React JS, Next JS, Gatsby JS, SASS, LESS, Redux, Styled Components, metodologías ágiles de trabajo.

Antes: Fundadora de Homeworkers en 2017 y de Kitfood en 2019.

# **FORMACIÓN**

2012-2016 DISEÑADORA GRÁFICA

ESTUDIOS UNIVERSITARIOS

Fundación Universitaria los Libertadores 2019 - Actual FRONTEND CON REACT.JS

**CURSOS ONLINE**Plataforma -Platzi

### **EXPERIENCIA LABORAL**

**WEB DESIGNER** 

Enero 2016 - Marzo 2017

EGO Grupo Creativo Alejandro Jurado 301 621 40 80 WEB DESIGNER FRONTEND DEVELOPER

Abril 2017 - Enero 2019

**iPalmera** Juan Manuel Rueda

FRONTEND DEVELOPER

Febrero 2019 - Agosto 2019

Foundard

Hansel morales 321 468 30 98 CO-FUNDER FRONTEND DEVELOPER

Kitfood

694 14 96

Alejandra Correa 301 411 26 61

FRONTEND DEVELOPER

Septiembre 2019 - Febrero 2020

Blacksip

Jorge Gantiva 318 399 85 08 FRONTEND DEVELOPER

Mayo 2020 - Actualmente

Casa Editorial el Tiempo Diego Torres

318 814 98 11

## CONTACTO

311 474 52 74

github.com/yadurani

yadulopez21@gmail.com



FRONTEND DEVELOPER
WEB DESIGNER

## **PROYECTOS**

 ELTIEMPOADS - MAQUETADORA WEB Y DEVELOPER FRONTEND eltiempoads.com

Maquetación de interfaz, y apoyo en el frontend de la aplicación. El tiempo ads es una app para publicitar anuncios dentro de las plataformas que maneja El Tiempo.

 ARTIST - DEVELOPER FRONTEND - REACT.JS yadurani.github.io/artist/

Maquetación de interfaz, y frontend de la aplicación. Artist es un proyecto de la plataforma de Leonidasesteban.com

- PETGRAM DEVELOPER FRONTEND REACT.JS
   petgram-yadu-yadurani.vercel.app/
   Maquetación de interfaz, y frontend de la aplicación.
   Petgram es un proyecto de la plataforma platzi.com
- MARVOL DEVELOPER FRONTEND REACT.JS
   https://yadurani.github.io/marvol-project/
   Maquetación de interfaz, y frontend de la aplicación.
   Marvol es un proyecto de la plataforma leonidasesteban.com
- KITFOOD / COFOUNDER DEVELOPER FRONTEND https://kitfood-landing-page.vercel.app/

Diseño de interfaz web y desarrollo de aplicativo web en react.js Kitfood es una aplicación que conecta amas de casa con personas que quieren comer comida casera.

- OCTOPI / DISEÑO WEB DESARROLLO FRONTEND
   Diseño y desarrollo frontend de una PWA en vue.js. Octopi e
  - Diseño y desarrollo frontend de una PWA en vue.js. Octopi es una aplicación para el cumplimiento de los requisitos legales.
- GRUPO UMA / MAQUETACIÓN FRONTEND grupouma.com

Maquetación con wordpress. Uso de woocomerce para el carrito de compras. Sitio web responsive. Optimizacion del site.

KALEA / MAQUETACIÓN

kalea.com.gt

Maquetación con magento. Sitio web responsive. Optimizacion del site.

HOMEWORKERS / DISEÑO - MAQUETACIÓN

homeworkers.co

Maquetación y diseño del site con wordpress. Sitio web responsive. Optimización del site.

## CONTACTO

311 474 52 74

github.com/yadurani

yadulopez21@gmail.com